【裁判字號】    98,易,3167
【裁判日期】    981231
【裁判案由】    竊盜
【裁判全文】
臺灣臺北地方法院刑事判決              98年度易字第3167號
公  訴  人  臺灣臺北地方法院檢察署檢察官
被      告  甲○○
上列被告因竊盜案件，經檢察官聲請簡易判決處刑（98年度速偵
字第170 號），本院認為不宜，改依通常程序判決如下：
    主  文
甲○○攜帶兇器竊盜，累犯，處有期徒刑柒月。
    事  實
一、甲○○前曾於民國94年間因贓物案件，經本院於94年9 月7
    日以93年度易字第923 號判決判處有期徒刑4 月確定，於95
    年4 月24日執行完畢。猶不知悔改，竟基於意圖為自己不法
    所有之犯意，於98年10月10日凌晨3 時45分許，攜帶客觀上
    足對人之生命、身體、安全構成威脅、具有危險性之兇器即
    鐵剪、美工刀及小刀各1 支（未扣案），前往臺北市○○區
    ○○街19號前，見乙○○所有車牌號碼：WSA －32 9號輕型
    機車1 台停放於該處，即以現場拾得之小鐵片（未扣案）插
    入前揭機車電瓶內啟動該機車離去，作為代步使用。嗣警員
    於98年10月10日凌晨3 時55分許，在臺北市○○區○○街64
    號前發現甲○○正騎乘前開機車，認為形跡可疑，經攔檢盤
    查而查獲。
二、案經臺北市政府警察局萬華分局報請臺灣臺北地方法院檢察
    署檢察官偵查後聲請簡易判決處刑。
    理  由
壹、程序方面
    按被告以外之人於審判外之言詞或書面陳述，除法律有規定
    者外，不得作為證據。又被告以外之人於審判外之陳述，雖
    不符前4 條之規定，而經當事人於審判程序同意作為證據，
    法院審酌該言詞陳述或書面陳述作成時之情況，認為適當者
    ，亦得為證據。當事人、代理人或辯護人於法院調查證據時
    ，知有第159 條第1 項不得為證據之情形，而未於言詞辯論
    終結前聲明異議者，視為有前項同意，刑事訴訟法159 條第
    1 項、第159 條之5 分別定有明文。查證人乙○○於警詢中
    之陳述，固係審判外之陳述而屬傳聞證據，惟被告甲○○就
    上開審判外之陳述，於本院審理中，並不爭執證據能力，復
    未曾於言詞辯論終結前聲明異議，而本院審酌該證人乙○○
    前開陳述作成時之情況，並無違法取證及證明力過低之瑕疵
    ，亦認以之作為證據為適當，依前揭規定說明，自得為證據
    。
貳、實體方面
一、上開犯罪事實，業據被告於本院審理時坦承不諱（見本院98
    年12月21日審判筆錄第2 頁），核與證人乙○○於警詢中指
    述情節相符合（見98年度速偵字第170 號偵查卷第12頁至第
    13 頁 ），復有贓物認領保管單1 份及照片1 張在卷可稽。
    足徵被告前開自白與事實相符合，堪予採信。本件事證明確
    ，被告犯行，洵堪認定，應依法論科。
二、按刑法第321 條第1 項第3 款所謂兇器，凡於人之生命身體
    之安全，易生危險者均屬之，因攜帶兇器行竊，只需行竊時
    攜帶具有危險性之兇器為已足，並不以主觀上有以該兇器行
    兇之意圖為必要，最高法院70年度臺上字第6110號判決、71
    年度臺上字第728 號判決均採同一見解。而被告於前揭時間
    所攜帶之鐵剪、美工刀、小刀，應為質地堅硬之工具，屬兇
    器之一種無誤。又查被告有事實欄所載之犯罪科刑及執行情
    形，此有臺灣高等法院被告前案紀錄表存卷可按，其受有期
    徒刑之執行完畢後5 年以內故意再犯本件有期徒刑以上之罪
    ，係屬累犯，應依法加重其刑。爰審酌被告不思以己力正當
    謀生，反意圖不勞而獲，侵害他人之財產權，所為實屬非是
    ，惟被告犯罪後，已坦認犯行，且所竊物品價值非鉅，並已
    返還證人乙○○（有贓物認領單1 份附卷）等一切情狀，量
    處如主文所示之刑。至未扣案之鐵剪、美工刀、小刀及小鐵
    片各1 支，均非被告所有等情，已經被告於本院審理中一再
    陳述明確（見本院98年12月21日嬸嬸筆錄第2 頁），抑且，
    遍查全卷事證，亦無其他積極證據可資認定該等物品確係被
    告所有之物，是本院不對之宣告沒收。
據上論斷，應依刑事訴訟法第452 條、第299 條第1 項前段，刑
法第321 條第1 項第3 款、第47條第1 項，判決如主文。
本案經檢察官李彥霖到庭執行職務。
中    華    民    國    98    年    12    月    31    日
                          臺灣臺北地方法院刑事第十七庭
                                     法  官   賴淑美
以上正本證明與原本無異。
如不服本判決應於收受送達後10日內向本院提出上訴書狀，並應
敘述具體理由；其未敘述上訴理由者，應於上訴期間屆滿後20日
內向本院補提理由書（均須按他造當事人之人數附繕）「切勿逕
送上級法院」。
                                      書記官  許翠燕
中    華    民    國    99    年    1     月    6     日
中華民國刑法第321條
（加重竊盜罪）
犯竊盜罪而有左列情形之一者，處 6 月以上、 5 年以下有期徒刑：
一  於夜間侵入住宅或有人居住之建築物、船艦或隱匿其內而犯之者。
二  毀越門扇、牆垣或其他安全設備而犯之者。
三  攜帶兇器而犯之者。
四  結夥三人以上而犯之者。
五  乘火災、水災或其他災害之際而犯之者。
六  在車站或埠頭而犯之者。
前項之未遂犯罰之。

司法院資訊處製作；財團法人民間司法改革基金會備份。
